---
title: "Análisis de Cuencas"
author: "María (modified by Indra)"
date: "inicio: 20 de octubre de 2016"
output: html_document
---

```{r, echo=F}
library(knitr)
opts_knit$set(root.dir ="/home/indra/Dropbox/carpeta sin título/Datos_Indra")
# setwd("/home/indra/Dropbox/carpeta sin título/Datos_Indra")
ori.par <- par()
todays.date <- gsub(x=Sys.Date(),pattern="-", replacement="")
print(paste0("última versión: ", Sys.Date()))
```

```{r set-options, echo=FALSE, cache=FALSE}
options(width = 1400)
```

### Load packages
```{r, tidy=T}
library(rgeos)
library(raster)

# library(dplyr)
# library(sp)
# library(rgdal)
```

## Load data
```{r}
# make a list of all the files containing sites in the specified folder
names.bas <- dir(path='GIS', pattern="km.shp",full.names=T)
# read all basins
basins <- lapply(names.bas, shapefile)
```

### Comprobaciones
España tiene 505.990 km²  
la mitad de España son aproximadamente 250.000 km²  
comprobacion:
```{r, tidy=T}
sapply(basins, function(scale){-sum(area(scale))/1000000})
```
en la scale 8 se producen 26 cuencas  
comprobacion:
```{r, out.width=1400}
length(basins[[8]]@polygons)
par(mfrow=c(1,2))
plot(basins[[1]], main="scale 1"); plot(basins[[8]], main="scale 8")
```
es decir cada una debería tener una media de
```{r}
258000/26
```
comprobacion:
```{r}
summary(area(basins[[8]])/1000000)
```

### Resumen de áreas de las cuencas
¿Cómo queremos dibujar los geobuffers?  

- Propuesta inicial: extraer el área de las cuencas en GIS, coger el tamaño de la cuenca más grande en la escala mayor y el tamaño de la cuenca más pequeña en la escala menor y dividir en intervalos regulares ese tamaño  
- **Nueva propuesta**: usar la **MEDIANA** del área de las cuencas en cada escala como referencia para los geobuffers

La diferencia entre media y mediana no es enorme
```{r, message=F, out.width=1400}
summ.basins <- sapply(basins, function(scale){summary(area(scale)/1000000)})
summ.basins
par(mfrow=c(1,1))
plot(summ.basins["Max.",], ylab="area (km²)", ylim=c(0,max(summ.basins["Max.",])), type="l", xlab="scale")
lines(summ.basins["Min.",])
lines(summ.basins["Median",])
lines(summ.basins["Mean",])
text(8,max(summ.basins["Mean",]), "avg", pos=3)
text(8,max(summ.basins["Median",]), "med", pos=1)
```
dado q la distribución de las áreas de las cuencas no está muy sesgada
```{r, results="hide", out.width=1400}
par(mfrow=c(2,4))
lapply(basins, function(scale){hist(area(scale)/1000000)})
```

### Check linear increase of area
```{r, out.width=1400}
par(mfrow=c(1,2))
plot(summ.basins["Median",], type="o", ylab="mediana de las áreas (km²)", xlab="", main="el incremento de área\nes bastante lineal")
abline(h=summ.basins["Median",])

boxplot(sapply(basins, function(scale){area(scale)/1000000}), main="aunq la desviación de áreas\nes cada vez mayor", ylab="área (km²)")
text(x=1:8, y=summ.basins["Max.",], paste0("n=",sapply(basins, function(scale){length(scale@polygons)})), pos=3, cex=0.5)
```
