---
title: "Cálculos comunes"
author: "María (modified by Indra)"
date: "inicio: 20 de octubre de 2016"
output: html_document
---
Last version: `r Sys.Date()`

```{r, echo=F}
library(knitr)
opts_knit$set(root.dir ="/home/indra/Dropbox/carpeta sin título/Datos_Indra")
# setwd("/home/indra/Dropbox/carpeta sin titulo/")
ori.par <- par()
```

```{r set-options, echo=FALSE}
options(width = 1400)
```

# Load inputs
### Load packages
```{r loadpackages, tidy=T}
library(rgeos) # para calcular áreas etc
library(raster) # para importar shapefiles etc
library(rgdal) # para cambiar proyecciones de capas etc
library(vegan) # para calcular las riquezas
library(betapart) # para calcular betas
library(plyr) # para compactar resultados
```

### Load BASINS
```{r loadbasins, cache=T}
# make a list of all the files containing sites in the specified folder
fbas <- dir(path='GIS', pattern="basins.*shp", full.names=T)
# read all basins
basins <- lapply(fbas, shapefile, verbose=F)
# transform UTM data of polygons to longlat format
basins <- lapply(basins, function(scale){spTransform(scale, CRS("+proj=longlat +datum=WGS84 +ellps=WGS84 +towgs84=0,0,0"))})
```

### Load GEOBUFFERS
```{r loadgeos, cache=T}
# make a list of all the files containing sites in the specified folder
fgeo <- dir(path='GIS', pattern="geobuffers.*shp", full.names=T)
# read all basins
geos <- lapply(fgeo, shapefile, verbose=F)
# transform UTM data of polygons to longlat format
geos <- lapply(geos, function(scale){spTransform(scale, CRS("+proj=longlat +datum=WGS84 +ellps=WGS84 +towgs84=0,0,0"))})
```

### Load COSTMATRIX
```{r loadcost, cache=T}
cost <- read.table("costmatrix.csv", header=T, sep=",", row.names = 1)
# rownames(cost) <- colnames(cost)
cost.matrix <- as.matrix(cost)
```

### Load INVENTARIOS
```{r loadinventarios, cache=T}
inv.raw <- read.table("inventarios.csv", header=T, sep=",")
inv <- unique(inv.raw[,c("inv", "lon", "lat")])[,c("lon", "lat")]
ninv <- unique(inv.raw$inv)
rownames(inv) <- ninv
# transform numeric format of inventarios coordinates to spatial object
coordinates(inv) <- ~lon+lat
proj4string(inv) <- CRS("+proj=longlat +datum=WGS84")
```

### Load CLIMA
```{r loadclima, cache=T}
climest.raw <- read.table("clima.estaciones.csv", header=T, sep=",")
climest <- unique(climest.raw[,c("est", "lon", "lat")])[,c("lon", "lat")]
nclimest <- unique(climest.raw$est)
rownames(climest) <- nclimest
# transform numeric format of inventarios coordinates to spatial object
coordinates(climest) <- ~lon+lat
proj4string(climest) <- CRS("+proj=longlat +datum=WGS84")
```

### Load FUNCTIONS
```{r loadfunctions, cache=T, results="hide", message=F}
knitr::knit("/home/indra/Documents/20161001.scales.riberas/Scales-riberas-R/FuncionesCalculosComunes.Rmd")
```

# Calculate
### Select Inventarios
```{r subinv, cache=T, dependson=c("loadfunctions", "loadinventarios", "loadbasins", "loadgeos", "loadcost")}
# BASINS
inv.bas <- subset.points(basins, inv)
# GEOBUFFERS
inv.geo <- subset.points(geos, inv)
# COSTBUFFERS
# los costbuffers no se usan para filtrar, pq no existen poligonos
# se seleccionan los inventarios q están por debajo de cierta distancia de coste desde el inventario original

# SOLO PARA PROBAR
# elijo aleatoriamente el quantil del 12.5%
# maxthresh <- quantile(c(cost.matrix), 0.06)
# thresholds <- 52+55/8*(0:7)
thresholds <- 51.6+55/8*(0:7)
inv.cos <- subset.cost(cost.matrix, thresholds)
```

### Create CostBuffers Convex Hulls
```{r hulls, cache=T, dependson=c("loadfunctions", "subinv")}
# NO existe AREA de los costbuffers, pq no existen poligonos
# construir convex hulls para hallar el área mínima q abarcan los inventarios
hulls.cos <- calc.ConvHull(inv.cos)
```

### Calculate Pool Richness
```{r regrich, cache=T, dependson=c("loadfunctions", "subinv")}
invsp <- inv.raw[,c("inv", "sp")]
invtab <- table(invsp)
# BASINS
regrich.bas <- calc.RegRich(inv.bas)
# GEOBUFFERS
regrich.geo <- calc.RegRich(inv.geo)
# COSTBUFFERS
regrich.cos <- calc.RegRich(inv.cos)
```

### Calculate Pool Area
```{r areas, message=F, cache=T, dependson=c("loadfunctions", "loadbasins", "loadgeos")}
# BASINS
area.bas <- calc.RegArea(basins)
# GEOBUFFERS
# hay un problema, no son IDENTICOS, solo parecidos!
area.geo <- calc.RegArea(geos)
# COSTBUFFERS
# NO existe AREA de los costbuffers, pq no existen poligonos
# por eso se usan convex hulls para hallar el área mínima q abarcan los inventarios
area.cos <- calc.RegArea(hulls.cos)
# se "purgan" los convex hulls por área mínima de cada escala (100:800km²)
area.cos <- lapply(seq_along(area.cos), function(scale){
      area.cos[[scale]][area.cos[[scale]]<scale*100] <- NA
      dummy <- rep(NA, length(regrich.cos[[scale]]))
      dummy[1:662 %in% gsub("[1-8]\\.", "", hulls.cos[[scale]]@data$N)] <- area.cos[[scale]]
      return(dummy)
})

# comparar medianas
# sapply(area.bas, median)
# sapply(area.geo, median)
# sapply(area.cos, median, na.rm=T)
```

### Select Weather Stations
De momento solo de estaciones climáticas  
Pero para solventar los problemas de pools con pocos datos climáticos  
se propuso usar el clima medido en las coordenadas de los inventarios
```{r subcli, cache=T, dependson=c("loadfunctions", "loadclima", "loadbasins", "loadgeos", "hulls")}
# BASINS
cli.bas <- subset.points(basins, climest)
# GEOBUFFERS
cli.geo <- subset.points(geos, climest)
# COSTBUFFERS
# finalmente se decidió usar los convexhulls para seleccionar el clima de cada pool
# así nos aseguramos q usamos el mismo área usada para calcular poolrich y clima
cli.cos <- subset.points(hulls.cos, climest)
```

### Calculate Local Richness
```{r locrich, cache=T, dependson=c("loadfunctions", "loadinventarios")}
# ALL 3 METHODS
LocRich <- calc.LocRich(inv.raw)
# la LocRich es independiente del RegPool
# es decir el método es irrelevante
```

### Calculate Intra-Pool beta diversity
```{r intrabeta, cache=T, dependson=c("loadfunctions", "subinv")}
# BASINS
intrabeta.bas <- calc.intraBeta(inv.bas)
# GEOBUFFERS
intrabeta.geo <- calc.intraBeta(inv.geo)
# COSTBUFFERS
intrabeta.cos <- calc.intraBeta(inv.cos)
```

### Calculate Inter-Pool beta diversity for each scale
```{r interbeta, cache=T, dependson=c("loadfunctions", "subinv")}
# BASINS
interbeta.bas <- calc.interBeta(inv.bas)
# GEOBUFFERS
interbeta.geo <- calc.interBeta(inv.geo)
# COSTBUFFERS
interbeta.cos <- calc.interBeta(inv.cos)
```

### Calculate Pool Climate Average
```{r regclim, cache=T, dependson=c("loadfunctions", "subcli")}
# BASINS
regcli.bas <- calc.RegClim(cli.bas)
# GEOBUFFERS
regcli.geo <- calc.RegClim(cli.geo)
# COSTBUFFERS
regcli.cos <- calc.RegClim(cli.cos)
regcli.cos <- lapply(seq_along(regcli.cos), function(scale){
      dummy <- data.frame(matrix(rep(NA, ncol(regcli.cos[[1]])*length(regrich.cos[[scale]])), ncol=ncol(regcli.cos[[1]])))
      names(dummy) <- colnames(regcli.cos[[1]])
      dummy[1:662 %in% gsub("[1-8]\\.", "", hulls.cos[[scale]]@data$N),] <- regcli.cos[[scale]]
      return(dummy)
})
```

# Compact results
### Compact pool results
```{r regres, cache=T, dependson=c("loadfunctions", "subinv", "locrich", "areas", "regrich", "subcli", "intrabeta", "interbeta")}
# BASINS
reg.bas <- compact.regional(areas=area.bas,
                              reg=regrich.bas,
                              cli=regcli.bas,
                              intrabeta=intrabeta.bas)

# GEOBUFFERS
reg.geo <- compact.regional(areas=area.geo,
                              reg=regrich.geo,
                              cli=regcli.geo,
                              intrabeta=intrabeta.geo)

# COSTBUFFERS
reg.cos <- compact.regional(areas=area.cos,
                              reg=regrich.cos,
                              cli=regcli.cos,
                              intrabeta=intrabeta.cos)
```

### Compact local results
```{r locres}
loc.bas <- compact.local(regrich.bas, inv.bas, LocRich, area.bas, regcli.bas)
loc.geo <- compact.local(regrich.geo, inv.geo, LocRich, area.geo, regcli.geo)
loc.cos <- compact.local(regrich.cos, inv.cos, LocRich, area.cos, regcli.cos)
```


# EXPORT RESULTS! :)
```{r export, dependson=c("regres", "locres", "interbeta")}
save(reg.bas, loc.bas, interbeta.bas, file = "results.local/res.basins.Rdata")
save(reg.geo, loc.geo, interbeta.geo, file = "results.local/res.geobuffers.Rdata")
save(reg.cos, loc.cos, interbeta.cos, file = "results.local/res.costbuffers.Rdata")
```
