---
title: "Funciones Cálculos comunes"
author: "Indra"
date: "Last version `r Sys.Date()`"
output: html_document
---

```{r, echo=F}
library(knitr)
```

### Funciones que se basan en polygonos  
*SOLO útiles para los método Basins y GeoBuffers*  

- **Selección de inventarios o estaciones climáticas** que caen en cada polygono  
*se puede entender "subinv"= RegPool = conjunto de inventarios q conforman el RegPool de la comunidad de interés*
```
subinv <- subset.points(polys, inv)
subcli <- subset.points(polys, est)
```

- **Selección de inventarios o estaciones climáticas** por debajo de una distancia de coste (=umbral)  
*se puede entender "subinv"= RegPool = conjunto de inventarios q conforman el RegPool de la comunidad de interés*
```
subinv <- subset.cost(inv.inv.cost.matrix, thresholds)
subcli <- subset.cost(inv.est.cost.matrix, thresholds)
```

- Calcular el **Regional Area** de cada polygono en cada escala  
*no tiene sentido para costbuffers, pues no se construyen polygonos (como mucho convex hulls)*  
*como de momento está propuesto representar valores REALES de áreas en el eje X*  
**NECESITAMOS encontrar una manera de medir áreas de los costbuffers**  
```
calc.RegArea(polys)
```

### Funciones para calcular resultados  
*útiles para los 3 métodos*  

- Calcular la **Local Richness** en cada inventario original
```
calc.LocRich(inv)
```
- Calcular la **Regional Richness** de cada RegPool en cada escala  
```
calc.RegRich(subinv)
```

- Calcular la **Regional Beta nested** de cada RegPool en cada escala  
```
calc.RegBnes(subinv)
```
- Calcular la **Regional Beta turnover** de cada RegPool en cada escala 
```
calc.RegBtur(subinv)
```
- Calcular el **Regional mean climate** de cada RegPool (de estaciones climáticas) en cada escala 
```
calc.RegClim(subcli)
```

---
---

# subset.points(polys, points)
```{r}
# SLOOOOOOOW version
# subset.points <- function(polys, points) {
#       lapply(polys, function(scale) {
#             lapply(1:nrow(scale), function(polig) {
#                   rownames(coordinates(points[scale[polig,],]))
#             })
#       })
# }

subset.points <- function(polys, points) {
      lapply(polys, function(scale){
            grouped <- over(scale, points, returnList = T)
            grouped <- lapply(grouped, function(pool){rownames(coordinates(points[pool]))})
            names(grouped) <- 1:length(grouped)
            
            dummy <- as.list(rep(NA, length(scale)))
            dummy[1:length(scale) %in% names(grouped)] <- grouped
            names(dummy) <- as.data.frame(scale)[,1]
            return(dummy)
      })
}
```

# subset.cost(cost.matrix, thresholds)
```{r}
subset.cost <- function(cost.matrix, thresholds){
      lapply(thresholds, function(umbral){
          apply(cost.matrix,2,function(x){rownames(cost.matrix)[x<umbral]})
      })
}
```

# calc.ConvHull(subinv)
```{r}
calc.ConvHull <- function(subinv){
dots <- lapply(subinv, function(scale){
            lapply(scale, function(pool){
                  inv[rownames(coordinates(inv)) %in% pool,]
            })
})
      
      hulls <- lapply(seq_along(dots), function(scale){
            hulls.sc <- lapply(seq_along(dots[[scale]]), function(pool){
                  nodes <- dots[[scale]][[pool]]
                  hull <- gConvexHull(nodes)
                  if(class(hull)=="SpatialPolygons"){
                        hull <- SpatialPolygonsDataFrame(hull, data.frame(N=paste0(scale, ".", pool), row.names = rownames(hull)))
                  }else{rm(hull)}
            })
            hulls.sc <- hulls.sc[sapply(hulls.sc, class)=="SpatialPolygonsDataFrame"]
            hulls.sc <- do.call(bind, hulls.sc)
      })
return(hulls)
}
```

# calc.RegArea(polys)
```{r}
# pensar en usar gArea(basins[[8]], byid=T)
calc.RegArea <- function(polys){
scales.areas <- lapply(polys, function(scale){-area(scale)/1000000})
names(scales.areas) <- paste0("scale.", 1:length(polys))
return(scales.areas)
}
```

# calc.LocRich(inv)
```{r}
calc.LocRich <- function(inv){
      # simplest method (relies on NO species duplication within inventario)
      # table(inv$inv)
    
      # most reliable method (can avoid species duplication)
      loc <- aggregate(inv$sp, by = list(inv$inv), function(comm){
            length(unique(comm))
      })
      names(loc) <- c("inv", "rich")
      return(loc)
}
```

# calc.RegRich(subinv)
```{r}
calc.RegRich <- function(subinv){
scales.regrich <- lapply(subinv, function(scale){
            sapply(scale, function(pool){
                  # pool <- unlist(pool)
                  ifelse(length(pool)<3, NA,
                  specpool(invtab[rownames(invtab)%in%pool,])$Species)
            })
      })
names(scales.regrich) <- paste0("scale.", 1:length(subinv))
return(scales.regrich)
}
```

# calc.intraBeta(subinv)
```{r}
calc.intraBeta <- function(subinv){
scales.intrabetas <- lapply(subinv, function(scale){
            all <- sapply(scale, function(pool){
                  if(length(pool)<3){list(NA, NA, NA)
                        }else{beta.multi(invtab[rownames(invtab)%in%pool,])}
            })
            all <- t(all)
            betas <- data.frame("intraBeta.tot"=unlist(all[,3]),
                                "intraBeta.tur"=unlist(all[,1]),
                                "intraBeta.nes"=unlist(all[,2]))
            return(betas)
      })
names(scales.intrabetas) <- paste0("scale.", 1:length(subinv))
return(scales.intrabetas)
}
```

# calc.interBeta(subinv)
```{r}
calc.interBeta <- function(subinv){
all.interbetas <- sapply(subinv, function(scale){
      tall.pools <- sapply(scale, function(pool){
                  if(length(pool)<3){rep(NA, ncol(invtab))
                  }else{
                        pool.tab <- invtab[rownames(invtab)%in%pool,]
                        pool.sps <- apply(pool.tab, 2, sum, na.rm=T)
                        pool.sps[pool.sps>0] <- 1
                        return(pool.sps)
                  }
            })
            all.pools <- t(tall.pools)
            all.pools <- all.pools[complete.cases(all.pools),]
            interbetas <- beta.multi(all.pools)
            interbetas <- data.frame("interBeta.tot"=interbetas$beta.SOR,
                                     "interBeta.tur"=interbetas$beta.SIM,
                                     "interBeta.nes"=interbetas$beta.SNE)
            return(interbetas)
      })
all.interbetas <- data.frame(t(all.interbetas))
rownames(all.interbetas) <- paste0("scale.", 1:length(subinv))
return(all.interbetas)
}
```

# `calc.RegClim(subcli)`
```{r}
calc.RegClim <- function(subcli){
      scales.regclim <- lapply(subcli, function(scale) {
            scale.cli <- sapply(scale, function(pool) {
                  if(length(pool) < 3){
                        matrix(rep(NA, ncol(climest.raw)-3), nrow=1)
                  }else{
                        est.pool <- climest.raw[climest.raw$est %in% pool,-c(1:3)]
                        apply(est.pool, 2, mean, na.rm=T)
                  }
            })
            scale.cli <- t(scale.cli)
            colnames(scale.cli) <- colnames(climest.raw)[-c(1:3)]
            # scale.cli <- as.data.frame(scale.cli)
            return(scale.cli)
      })
      names(scales.regclim) <- paste0("scale.", 1:length(subcli))
      return(scales.regclim)
}
```


# compact.regional(areas, reg, cli, intrabeta)
```{r}
compact.regional <- function(areas, reg, cli, intrabeta){
      all <- lapply(seq_along(reg), function(scale){
                  scale.name <- paste0("scale.", scale)
                  area <- areas[[scale]]
                  pool <- paste0("pool.", 1:length(area))
                  regrich <- reg[[scale]]
                  regcli <- cli[[scale]]
                  intrabeta <- intrabeta[[scale]]
                  
                  # create dataframe with all these results
                  data.frame("scale"=scale.name,
                             "pool"=pool,
                             "area"=area,
                             "regrich"=regrich,
                             regcli,
                             intrabeta)
            })
      do.call(rbind, all)
}

```




### alternative compact function
```{r, echo=F}
# compact.results <- function(pools, loc, areas, reg, cli, intrabeta, interbeta){
# all.polys <- lapply(seq_along(reg), function(scale){
#             all <- lapply(seq_along(reg[[scale]]), function(pool){
#                   linv <- length(pools[[scale]][[pool]])
#                   inv <- pools[[scale]][[pool]]
#                   locrich <- loc[loc$inv%in%pools[[scale]][[pool]],2]
#                   basin <- paste0("pool.", pool)
#                   area <- areas[[scale]][[pool]]
#                   regrich <- reg[[scale]][pool]
#                   regcli <- as.data.frame(matrix(rep(cli[[scale]][pool,], linv), nrow=linv))
#                   names(regcli) <- colnames(cli[[scale]])
#                   tintrabeta <- as.data.frame(matrix(rep(intrabeta[[scale]][pool,], linv), nrow=linv, byrow=T))
#                   names(tintrabeta) <- colnames(intrabeta[[scale]])
#                   tinterbeta <- as.data.frame(matrix(rep(interbeta[scale,], linv), nrow=linv, byrow=T))
#                   names(tinterbeta) <- colnames(interbeta)
#                   
#                   # create dataframe with all hese results
#                   data.frame(
#                         "scale"=paste0("scale.", scale),
#                         "inv"=inv,
#                         "locrich"=locrich,
#                         "basins"=basin,
#                         "area"=area,
#                         "regrich"=regrich,
#                         regcli,
#                         tintrabeta,
#                         tinterbeta
#                   )
#             })
#             do.call(rbind, all)
#       })
# all.scale <- do.call(rbind, all.polys)
# }
```

# `compact.local(reg, pools, loc)`
```{r}
compact.local <- function(reg, pools, loc, areas, regcli){
      lapply(seq_along(reg), function(scale){
            all <- lapply(seq_along(reg[[scale]]), function(pool){
                  data.frame("inv"=pools[[scale]][[pool]],
                             "pool"=paste0("pool", pool),
                             "area"=areas[[scale]][[pool]],
                             "locrich"=loc[loc$inv%in%pools[[scale]][[pool]],2],
                             "regrich"=reg[[scale]][pool],
                             regcli[[scale]][pool,,drop=F]
                             )
            })
            all.scale <- do.call(rbind, all)
      })
}
```

