---
title: "GeoBuffers"
author: "María (modified by Indra)"
date: "inicio: 20 de octubre de 2016"
output: html_document
---

Last version: `r Sys.Date()`

```{r, echo=F}
library(knitr)
opts_knit$set(root.dir ="/home/indra/Dropbox/carpeta sin título/Datos_Indra")
# setwd("/home/indra/Dropbox/carpeta sin título/Datos_Indra")
ori.par <- par()
```

```{r set-options, echo=FALSE}
options(width = 1400)
```

### Load packages
```{r loadpacks, tidy=T, cache=T}
library(rgeos)
library(raster)
library(rgdal)
```

## Load data
```{r loaddata, out.width=1400, cache=T}
# make a list of all the files containing sites in the specified folder
names.bas <- dir(path='GIS', pattern="basins.*shp",full.names=T)
# read all basins
basins <- lapply(names.bas, shapefile, verbose=F)
# transform UTM data of polygons to longlat format
basins <- lapply(basins, function(scale){spTransform(scale, CRS("+proj=longlat"))})

# read inventarios
inv <- read.table("inventarios.csv", header=T, sep=",")
cinv <- unique(inv[,c("inv", "lon", "lat")])[,c("lon", "lat")]
ninv <- unique(inv$inv)
# transform numeric format of inventarios coordinates to spatial object
coordinates(cinv) <- ~lon+lat
proj4string(cinv) <- CRS("+proj=longlat +datum=WGS84")

# plot all communities and basins at scale 8
par(mfrow=c(1,1), pty="s", mar=c(0,0,2,0), oma=c(0,0,0,0))
plot(basins[[8]], main="scale 8"); points(cinv, pch=3)
```
### Resumen de áreas de las cuencas
¿Cómo queremos dibujar los geobuffers?  

- Propuesta inicial: extraer el área de las cuencas en GIS, coger el tamaño de la cuenca más grande en la escala mayor y el tamaño de la cuenca más pequeña en la escala menor y dividir en intervalos regulares ese tamaño  
- **Nueva propuesta**: usar la **MEDIANA** del área de las cuencas en cada escala como referencia para los geobuffers

La diferencia entre media y mediana no es enorme
```{r summbasins, message=F, out.width=1400, cache=T, dependson="loaddata"}
summ.basins <- sapply(basins, function(scale){summary(-area(scale)/1000000)})
summ.basins
```

### Set radios as **sqrt**(areas)  
Important to achieve linear increase of area
```{r radios, cache=T, dependson="summbasins"}
radios <- sqrt(summ.basins["Median",]*1000000/pi)
```

## Create GeoBuffers
```{r creategbuffs, warning=F, cache=T, dependson=c("loaddata", "radios")}
cinvm <- spTransform(cinv, CRS("+proj=utm +zone=30 +ellps=intl +units=m +no_defs"), verbose=F)
gbfm <- sapply(radios, function(x){gBuffer(spgeom = cinvm, width = x , byid = T, quadsegs = 1000)})
```

### Calculate geobuffers areas
```{r gbfareas, cache=T, dependson="creategbuffs"}
# transform polygons back to degrees
gbf <- lapply(gbfm, spTransform, CRS("+proj=longlat"))
gbf.areas <- -sapply(gbf, area)/1000000
dim(gbf.areas); head(gbf.areas)
# las áreas de los geobuffers de cada escala no son identicas
# la desviación sobre la media es:
apply(gbf.areas, 2, sd)/apply(gbf.areas, 2, mean)*100
```

## Visually test
```{r plotgbf, out.width=1400, cache=T, dependson=c("loaddata","gbfareas")}
par(mfrow=c(1,1), pty="s", mar=c(0,0,0,0), oma=c(0,0,0,0))
plot(basins[[8]])
invisible(lapply(gbf[1:8], function(scale){plot(scale[1:3], add=T)}))
# points(cinv[1:3], pch=3)
text(cinv[1:3], unique(inv$inv)[1:3])
```

### check linear increase of area
```{r plotgbfareas, out.width=1400, cache=T, dependson="gbfareas"}
par(mfrow=c(1,1))
plot(c(gbf.areas[1:3,]))
# plot(rep(1:8, each=3), c(gbf.areas))
abline(h=gbf.areas[1,])
```

## Export geobuffers to .shp format
### prepare for exporting
```{r prepareexport, cache=T, dependson=c("gbfareas", "loaddata")}
dfgbf <- lapply(gbf, function(scale){data.frame("polig.ID"=ninv)})
dfgbf <- lapply(dfgbf, function(scale){rownames(scale) <- NULL; scale})
# check number of points in each scale
nrow(dfgbf[[1]])
# rownames(dfgbf[[1]])
# check names of scales
# names(dfgbf)

# Try to coerce to SpatialPolygonsDataFrame
gbflist <- lapply(seq_along(gbf), function(scale){
      SpatialPolygonsDataFrame(gbf[[scale]], dfgbf[[scale]], match.ID = F)})

names(gbflist) <- paste0("scale.", 1:length(gbflist))
```


## write MULTIPLE shapefiles for future use
```{r exportgbf, eval=F, cache=T, dependson="prepareexport"}
lapply(seq_along(gbflist), function(scale){
      writeOGR(gbflist[[scale]], dsn = 'GIS/', layer = paste0("geobuffers.", names(gbflist)[scale]), driver = "ESRI Shapefile")})
```

