---
title: "GeoBuffers"
author: "María"
date: "20 de octubre de 2016"
output: html_document
---

### Prepare data
```{r, tidy=T, eval=F}
library(dplyr)
library(sp)
library(rgeos)
library(rgdal)
library(vegan)
library(betapart)

#load data
puntos <- readOGR(dsn = "/Users/marialeomontes/Documents/BIOLOGIA/ARTICULOS/Local_Regional/Datos/GIS", layer="Inventarios_PI")
puntos.df <- as.data.frame(puntos@data)
```

### Buffers area
Cómo la queremos calcular? El método que teníamos era a partir de extraer el área de las cuencas en GIS, coger el tamaño de la cuenca más grande en la escala mayor y el tamaño de la cuenca más pequeña en la escala menor y dividir en intervalos regulares ese tamaño  
Propuesta: Coger el tamaño mediano de las cuencas en cada escala y utilizar eso como tamaño de buffer

### Geobuffers and communities in each buffer
```{r, tidy=T, eval=F}
i<-1
j<-1
w<-3500000000 #Esto es temporal

res<-list()
for (j in 1:10){
  rek<-data.frame(matrix(0,ncol=663,nrow=663)) #crea un df para almacenar 1 y 0 de los inventarios que caen en cada buffer
  rownames(rek)<-as.character(puntos@data$Tesela) 
    
  for (i in 1:663){
      p <- SpatialPoints(puntos[i,c(2,3)])          #cada punto
      proj4string(p) <- CRS("+proj=utm +zone=30 +ellps=GRS80 +units=m +no_defs")
      bf<-gBuffer(spgeom = p, width = sqrt(j*w/pi) , byid = T) #buffer para un punto
      a<-puntos[bf,]     #puntos que caen en el buffer 
      rek[rownames(rek)%in%as.character(a@data$Tesela),i]<-1   #da valor 1 a los inventarios que caen en el buffer
    }
      res[[j]]<-rek     #res es una lista que contiene 10 rek, uno por escala
      print(c(j,i))     #cuenta los pasos que lleva
}
```

### GeoBuffers and climatic data in each buffer

#### Load climatic data
```{r, tidy=T, eval=F}
cc <- read.csv("/Users/marialeomontes/Documents/BIOLOGIA/ARTICULOS/Local_Regional/Datos/CoordClim.csv", header=T, sep=";")
ccc <- cc[complete.cases(cc),]
ccc <- dplyr::filter(ccc, ccc$Lon < 1)
Climpoints <- SpatialPointsDataFrame(coords = ccc[,2:1], data = ccc[,10:13], proj4string = CRS("+proj=utm +zone=30 +ellps=GRS80 +units=m +no_defs"))

sc100<-readOGR(dsn = "/Users/marialeomontes/Documents/BIOLOGIA/ARTICULOS/Local_Regional/Datos/GIS", layer="Subcuenca_c_100km")
sc200<-readOGR(dsn = "/Users/marialeomontes/Documents/BIOLOGIA/ARTICULOS/Local_Regional/Datos/GIS", layer="Subcuenca_c_200km")
sc300<-readOGR(dsn = "/Users/marialeomontes/Documents/BIOLOGIA/ARTICULOS/Local_Regional/Datos/GIS", layer="Subcuenca_c_300km")
sc400<-readOGR(dsn = "/Users/marialeomontes/Documents/BIOLOGIA/ARTICULOS/Local_Regional/Datos/GIS", layer="Subcuenca_c_400km")
sc500<-readOGR(dsn = "/Users/marialeomontes/Documents/BIOLOGIA/ARTICULOS/Local_Regional/Datos/GIS", layer="Subcuenca_c_500km")
sc600<-readOGR(dsn = "/Users/marialeomontes/Documents/BIOLOGIA/ARTICULOS/Local_Regional/Datos/GIS", layer="Subcuenca_c_600km")
sc700<-readOGR(dsn = "/Users/marialeomontes/Documents/BIOLOGIA/ARTICULOS/Local_Regional/Datos/GIS", layer="Subcuenca_c_700km")
sc800<-readOGR(dsn = "/Users/marialeomontes/Documents/BIOLOGIA/ARTICULOS/Local_Regional/Datos/GIS", layer="Subcuenca_c_800")

invent<-readOGR(dsn = "/Users/marialeomontes/Documents/BIOLOGIA/ARTICULOS/Local_Regional/Datos/GIS", layer="Inventarios_PI")
```

#### Climatic data in each buffer 
```{r, tidy=T, eval=F}
# calcular las áreas de cada polígono para todas las capas y después la mediana
scs <- list("sc100"=sc100, "sc200"=sc200, "sc300"=sc300, "sc400"=sc400, "sc500"=sc500, "sc600"=sc600, "sc700"=sc700, "sc800"=sc800)

aa <- sapply(scs, function(x){x@data$AREA_KM})
# calculamos mediana de todas las áreas de cada escala
med <- sapply(aa, median) # esto son AREAS
radios <- sqrt(med/pi) # esto son DISTANCIAS =radios de buffers circulares

# obtener coordenadas de las estaciones meteorologicas
coorclim <- Climpoints@coords
# obtener coordenadas de los centro de cada cuenca
coorinvt <- as.matrix(data.frame("Lon"=invent@data[,3], "Lat"=invent@data[,2], row.names = invent@data$Tesela))

# calcular distancia entre los centros de cada cuenca y cada estacion meteorologica
pdist <- lapply(seq_along(1:nrow(coorinvt)), function(x){
  spDistsN1(coorclim, as.numeric(coorinvt[x,]), longlat = T)
})
  
# obtener las estaciones meteo q caen dentro de cada buffer de radio definido
pclimbuff <-  lapply(radios, function(radio){
  lapply(pdist, function(x) {which(x < radio)})
})
```